臺灣板橋地方法院刑事判決　　　　　　 100年度訴字第2548號
公　訴　人　臺灣板橋地方法院檢察署檢察官
被　　　告　蔡文進
上列被告因違反毒品危害防制條例案件，經檢察官提起公訴（10
0 年度毒偵字第6058號），被告於本院準備程序中就被訴事實為
有罪之陳述，經告知被告簡式審判程序之旨，並聽取當事人之意
見後，本院裁定進行簡式審判程序，判決如下：
    主  文
蔡文進施用第一級毒品，累犯，處有期徒刑拾月。
    事  實
一、蔡文進前因施用毒品案件，經本院以93年度毒聲字第1760號
    裁定送觀察、勒戒後，認無繼續施用毒品之傾向，於民國93
    年11月26日釋放出所，並經臺灣板橋地方法院檢察署檢察官
    以93年度毒偵字第4824號為不起訴處分確定；復因施用毒品
    及竊盜案件，經本院分別判處有期徒刑3 月、7 月、8 月，
    復經減刑為1 月15日、3 月15日、4 月，定應執行有期徒刑
    1 年1 月確定，甫於97年3 月13日縮刑期滿執行完畢；又因
    施用毒品案件，經本院以97年度訴字第2930號、第4980號，
    分別判處有期徒刑7 月、9 月，應執行有期徒刑1 年3 月，
    再因施用毒品案件，經本院以98年度訴字第1270號判處有期
    徒刑9 月，併與前開有期徒刑1 年3 月接續執行，於99年10
    月19日縮短刑期假釋出監並交付保護管束，於100 年1 月21
    日保護管束期滿未撤銷假釋而執行完畢。詎猶不知悔改，復
    基於施用第一級毒品海洛因之犯意，於100 年3 月24日晚間
    某時許，在新北市○○區○○路2 段7 巷10號住處內，以針
    筒注射之方式，施用海洛因1 次。嗣於翌（25）日晚間9 時
    27分許，因蔡文進係毒品列管人口，經警通知到新北市政府
    警察局新莊分局泰山分駐所採集尿液送請鑑驗，結果呈鴉片
    類嗎啡陽性反應，始查知上情。
二、案經新北市政府警察局新莊分局移送臺灣板橋地方法院檢察
    署檢察官偵查起訴。
    理  由
一、按除被告所犯為死刑、無期徒刑、最輕本刑為3 年以上有期
    徒刑之罪或高等法院管轄第一審案件者外，於第一次審判期
    日前之準備程序進行中，被告先就被訴事實為有罪之陳述時
    ，審判長得告知被告簡式審判程序之旨，並聽取當事人、代
    理人、辯護人及輔佐人之意見後，裁定進行簡式審判程序，
    刑事訴訟法第273 條之1 第1 項定有明文。經核本件被告所
    犯係死刑、無期徒刑、最輕本刑為3 年以上有期徒刑以外之
    罪，其於準備程序中就被訴事實為有罪之陳述，經法官告知
    簡式審判程序之旨，並聽取公訴人、被告之意見後，本院爰
    依首揭規定，合議裁定由受命法官獨任進行簡式審判程序，
    合先敘明。
二、上揭犯罪事實，業據被告蔡文進於本院審理時坦承不諱，又
    其為警查獲後所採集之尿液檢體，經臺灣檢驗科技股份有限
    公司以氣相層析質譜儀法鑑定結果，呈嗎啡陽性反應，有新
    北市政府警察局新莊分局偵辦毒品危害防制條例案被移送人
    姓名代碼對照表及該公司出具之濫用藥物檢驗報告（報告日
    期：2011/4/18，報告編號：UL/2011/00000000 ）各1 份附
    卷可稽（按施用海洛因後，係以嗎啡型態自尿液排出），足
    認被告自白與事實相符，堪予採信。又被告前曾因施用毒品
    ，受如事實欄所載之觀察、勒戒、強制戒治及科刑情形，有
    臺灣高等法院被告前案紀錄表1 份附卷可按，被告本件施用
    毒品之時間，雖距離初犯之觀察、勒戒執行、強制戒治完畢
    已逾5 年，惟其前既已於5 年內再犯施用毒品案件，依最高
    法院97年度第5 次刑事庭會議紀錄結論，被告為本案施用毒
    品之犯行，係3 犯以上，已非現行毒品危害防制條例第23條
    第2 項規定之「5 年後再犯」之類型，不得適用觀察、勒戒
    或強制戒治之程序，而應依法訴追處罰。是本件事證明確，
    被告犯行洵堪認定，應予依法論科。
三、核被告所為，係犯毒品危害防制條例第10條第1 項之施用第
    一級毒品罪。被告於施用前持有海洛因之低度行為，應為施
    用之高度行為所吸收，不另論罪。又被告有事實欄所載之科
    刑紀錄與執行情形，有臺灣高等法院被告前案紀錄表1 份在
    卷可查，其於有期徒刑執行完畢後5 年以內，故意再犯本件
    有期徒刑以上之罪，為累犯，應依刑法第47條第1 項之規定
    加重其刑。爰審酌被告前已因施用毒品案件經觀察、勒戒及
    強制戒治，業如上述，本應徹底戒除毒癮，不料其竟仍繼續
    施用毒品，顯見其並無戒除毒害之決心，本不宜寬貸，惟念
    其施用毒品乃自戕一己之身體健康，對於他人生命、身體、
    財產等法益，尚無重大明顯之實害，及其犯後坦承犯行之態
    度等一切情狀，量處如主文所示之刑，以示懲儆。
據上論斷，應依刑事訴訟法第273 條之1 第1 項、第299 條第1
項前段，毒品危害防制條例第10條第1 項，刑法第11條前段、第
47條第1 項，判決如主文。
本案經檢察官曾揚嶺到庭執行職務。
中    華    民    國   100    年    11    月    30    日
                      刑事第七庭     法  官  魏 俊 明
上列正本證明與原本無異。
如不服本判決，應於判決送達後10日內敘明上訴理由，向本院提
出上訴狀 (應附繕本) ，上訴於臺灣高等法院。其未敘述上訴理
由者，應於上訴期間屆滿後20日內向本院補提理由書「切勿逕送
上級法院」。
                                     書記官  朱 烈 稽
中    華    民    國   100    年    11    月    30    日
附錄本案論罪科刑法條全文：
毒品危害防制條例第10條
施用第一級毒品者，處6 月以上5 年以下有期徒刑。
施用第二級毒品者，處3 年以下有期徒刑。